Inventaris van het archief van de educatieve omroep Teleac/NOT, voorlopers en samenwerkingsverbanden, (1951) 1961-2010
Nationaal Archief, Den Haag
- Onderzoeksrapporten Teleac/NOT, G
  - Onderzoeksrapporten Teleac/NOT, G1
    - Rapportnummer 115-126., 1814
      - Tabellenrapport Teleac-cursus Statistiek, 1987, 120
      - De multi-mediale leermethode, 1989, 121
        Auteur: Kloeze, A.
        Uitgever: UvA, vakgroep Marketing
      - Kijkersonderzoek Teleac-cursussen sep 1986 - dec 1986, 1987, 122
      - Kijkersonderzoek Teleac-cursussen jan 1987 - mei 1987, 1987, 123
      - Publieksonderzoek Teleac-cursussen sep 1988 - jan 1989, 1989, 124
      - Teleac Kijkersonderzoek Deel 1: jan 1986 - jun 1986, 1986, 125
      - Teleac Kijkersonderzoek Deel 2, 1986, 126
    - Rapportnummer 127-140., 1815
      - Teleac Kijkersonderzoek Deel 3: herhalingsonderzoek, 1986, 127
      - Verslag van de voorvertoning van Ni Hao, 1984, 128
      - Evaluatie van de cursus Ni Hao, 1986, 129
      - Vooronderzoek ten behoeve van project voor Geestelijk Gehandicapten, 1990, 130
      - Vooronderzoek ten behoeve van het project Muziekgeschiedenis, 1984, 131
      - Vooronderzoek Reclame en Promotie, 1992, 132
      - Verslag van een voorvertoning van de proefles van de Teleac-cursus grafische technieken, 1984, 133
      - Handwerken, verslag van proefles, 1983, 134
      - Kind en Basisschool, verslag van een proefneming, 1983, 135
        Auteur: Broer, G.; Dankbaar, M.
      - Fotograferen en Filmen, verslag van een proefneming, 1980, 136
        Auteur: Visser, F.
      - Sportvissen, verslag van een proefneming, 1981, 137
      - Verslag proefonderzoek Leermoeilijkheden, 1985, 138
      - Parlons-en, Frans voor gevorderden, verslag proefneming, 1980, 139
      - Cara-voorlichting, evaluatie-onderzoek, 1983, 140
    - Rapportnummer 141-153., 1816
      - Gezonde voeding, evaluatierapport, 1983, 141
        Auteur: Kuyt, P.
      - Rekenen, verslag evaluatie-onderzoek, 1987, 142
      - De EIBO nascholingscursus, evaluatie-onderzoek onder docenten, 1985, 143
        Auteur: Deniet, M.; Neuteboom, M.
      - Onderzoek naar gezondheidsvoorlichting door Teleac, 1984, 144
      - Gemeentewijzer, verslag evaluatie-onderzoek, 1982, 145
      - Fotograferen en Filmen, 1980, 146
      - Sportvissen, evaluatie-onderzoek, 1982, 147
        Auteur: Dankbaar, M.; Sonnemans, C.
      - Het Spaanse graan heeft de orkaan doorstaan, Por Favor, 1983, 148
      - Aids Medisch & Sociaal, verslag van 7 regionale studiedagen, 1988, 149
      - Tussentijdse rapportage van de eerste onderzoeksresultaten van de cursus "Slapen kun je leren", 1988, 150
      - Tabellenrapport Vrouw en Computer Doelgroepenonderzoek, 1989, 151
      - Tabellenrapport Teleac-cursus Tekenen en Schilderen, 1984, 152
      - Gegevens over deelnemers en deelname aan de huiswerkcorrectie bij de cursus programmeren met Pascal 1984/1985, 1985, 153
    - Rapportnummer 154-166., 1817
      - Tabellenrapport appreciatie van voorgenomen Teleac-cursus Marketing, 1987, 154
      - Sociale Verzekering, onderzoek naar bereik en effect van de cursus, 1981, 155
        Auteur: Crone, K.
      - Verslag van een mondelinge enquete onder 21 arbeidsongeschikten en 19 werklozen, zowel cursisten sociale verzekering als niet-cursisten, 1982, 156
      - De belangstelling voor Teleac-cursussen, behoeftepeiling onder oud-cursisten, 1981, 157
        Auteur: Kersten, D.
        Uitgever: RUU, Instituut voor Sociale Psychologie
      - Peuters en Kleuters Deel 1: Evaluatie-rapport. Deel 2: Analyse-rapport, 1980, 158
      - Avanti, avanti; Italiaans voor beginners, evaluatie-rapport, 1981, 159
      - Kleding maken, evaluatierapport, 1980, 160
      - Verslag van het Teleac-project 'bizim icin', 'voor ons', 1986, 161
        Auteur: Brautigam, E.; Taconis, P.
      - Educatie van Turkse en Marokkaanse vrouwen, rapport van onderzoek, 1983, 162
      - Deskundigen over Prolog, 1987, 163
      - Verslag proefonderzoek schriftelijk materiaal slaapcursus, 1987, 164
      - Verslag van de televisieproefles van de slaapcursus, 1987, 165
      - Engels in het basisonderwijs, verslag proefonderzoek, 1983, 166
    - Rapportnummer 167-177., 1818
      - Voor- en Doorlichting, evaluatieonderzoek van proefprogramma's voor Turkse en Marokaanse vrouwen, 1984, 167
        Auteur: Gresnigt, R. e.a.
      - Proefonderzoek Turken, Marokkanen, Nederlanders, 1983, 168
      - Het succes van de cursus Programmeren met Pascal en proefles, 1984, 169
      - Bizim Icin en Marhaban Bikum, materiaalverspreiding en -gebruik, verslag van een telefonische enquete, 1985, 170
        Auteur: Rodenburg, N.
      - Turken, Marokkanen, Nederlanders; een aanzet tot deskundigheidsbevordering, verslag van een evaluatie-onderzoek, 1984, 171
        Auteur: Holterman, E.; Klabbers, V.
      - Turken, Marokkanen, Nederlanders; een cursus voor dienstverleners, verslag evaluatie-onderzoek, 1983, 172
        Auteur: Holtermann, E.; Klabbers, V.
      - Onderzoek Engels Basisonderwijs, 1984, 173
      - Mest en Milieu, evaluatie, 1990, 174
        Auteur: Oostindie, H.; Proost, M.
        Uitgever: Landbouwuniversiteit Wageningen, vakgroep Voorlichtingskunde
      - Mest en Milieu, telefonische enquete, 1990, 175
      - Energie, verslag evaluatie-onderzoek, 1980, 176
        Auteur: Glaser, K.
      - Onderzoek naar de functie en het functioneren van de thema-bijeenkomsten van de cursus "energie", 1980, 177
    - Rapportnummer 178-188., 1819
      - Een onderzoek naar de cursus Budgetteren, 1982, 178
        Auteur: MS Almere
        Uitgever: MS Almere
      - Een onderzoek naar een Turks radioprogramma over de ontwikkelingen ophet gebied van sociale verzekeringswetten en gezondheidsvoorzieneingen van de laatste 15 jaar in Turkije, 1984, 179
      - Een onderzoek naar een tv-programma over sociale verzekeringen bestemd voor alle buitenlandse minderheidsgroeperingen in ons land, 1985, 180
      - Een onderzoek naar het radioprogramma 'Open Schooltijd Magazine', aflevering 13, 2 februari 1985, 1985, 181
      - Kijken naar Teleac Follow Me 1, uitzending 1980-1981, 1982, 182
      - Peiling belangstelling cursusonderwerpen Teleac-cursisten 1992, 1993, 183
      - , 184
        Auteur:
        Uitgever:
      - De behoefte van doven en slechthorenden aan ondertiteling van Nederlandstalige televisieprogramma's, 1977, 185
        Auteur: Bock, H. de
      - Het meten van 'veranderde' attituden ten gevolge van instructieve televisie, 1981, 186
        Auteur: Barzilay, J.
        Uitgever: Sociale Psychologie
      - De educatieve omroep; te verwachten ontwikkelingen, 1983, 187
      - Een telefonisch onderzoek onder aanvragers van het cursus-materiaal behorende bij de cursus "Waar blijft je geld", 1984, 188
    - Rapportnummer 189-206., 1820
      - Zomercursus Avanti, avanti, evaluatie-rapport, 1980, 189
      - Teleac jaaroverzicht 1984, 1984, 190
        Auteur: Domburg, I. (red.)
      - Teleac jaaroverzicht 1985, 1985, 191
        Auteur: Wijk, C. van (red.)
      - Teleac jaaroverzicht 1986, 1986, 192
        Auteur: Jansen, N. (red.)
      - Teleac jaaroverzicht 1987, 1987, 193
        Auteur: Jansen, N.
      - Teleac jaaroverzicht 1988, 1988, 194
        Auteur: Beek, B. van (red.); Jansen, N. (red.)
      - Teleac jaaroverzicht 1989, 1989, 195
      - Teleac overzicht cursusseizoen 1981-1982 / 1982-1983, 1984, 196
        Auteur: Oostveen, L.
      - Teleac overzicht cursusseizoen 1979-1980 / 1980-1981, 1981, 197
      - Tabellenrapport Teleac-cursus Personal Computer, 1986, 198
      - Tabellenrapport Teleac-cursus Pronto, 1987, 199
      - Tabellenrapport Teleac-cursus Voorlichting over kanker, 1987, 200
      - Tabellenrapport Teleac-cursus Kinderboeken, 1986, 201
      - Tabellenrapport Teleac-cursus Gezond Sporten, 1987, 202
      - Tabellenrapport Teleac-cursus Por Favor, 1984, 203
      - Onderwerpen voor de cursus Kind en Basisschool, 1984, 204
      - Onderzoek naar de haalbaarheid van een cursus Leren Programmeren in Pascal, 1982, 205
      - Indonesie: taal en cultuur, effectmeting, 1991, 206
    - Rapportnummer 207-220., 1821
      - Engels in het basisonderwijs, 1985, 207
      - Engelstalige Literatuur van de 20e eeuw, verslag proefonderzoek, 1986, 208
      - Moderne Geschiedenis, verslag evaluatie-onderzoek, 1983, 209
      - Duits voor op vakantie, verslag proefneming, 1982, 210
      - Verslag proefonderzoek Onderwijskunde, 1982, 211
      - Indonesie: taal en cultuur Deel 2: Eind-evaluatie en effect-onderzoek, 1991, 212
        Auteur: Lancee, L.
      - De Specialist, verslag van een panel-onderzoek, 1992, 213
      - Werk gezocht en gevonden? Effectonderzoek van de cursus Werk zoeken, werk vinden, 1990, 214
      - Onderzoeks-plan Engels in het basisonderwijs, 1984, 215
      - Zo ver het oog reikt, 1986, 216
        Auteur: Heuvelman, A.; Rodenburg, N.
      - Maatschappelijk werk(st)ers en de Algemene Bijstandswet, onderzoek bestaat uit 3 rapporten en een samenvatting, 1974, 217
      - De Teleac-cursus Diabetes Voorlichting Deel 1: Tekstrapport., 1981, 218
      - Evaluatie van de Teleac-cursus Diabetes Voorlichting, 1981, 219
      - Telefonische enquete onder Teleac-cursisten Diabetes Voorlichting, 1982, 220
    - Rapportnummer 221-232., 1822
      - Computers in de klas, telefonische enquete, 1990, 221
      - Tabellenrapport Aktiviteitenregistratie Por Favor vragenlijst, 1984, 222
      - Gegevens over examenkandidaten van de cursus Vaarbewijs 1981 - 1982, 1982, 223
      - Gegevens over deelnemers en deelname aan de huiswerkcorrectie bij de cursus ergonomie 1982/1983, 1983, 224
      - Gegevens over deelnemers en deelname aan de huiswerkcorrectie bij de cursus programnmeren met Pascal 1983/1984, 1984, 225
      - Gegevens over deelnemers en deelname aan de huiswerkcorrectie bij de cursus Cadcam, ontwerpen en fabriceren met computers 1984/1985, 1985, 226
      - Bekendheid met Teleac-radio uitzendingen juni 1982, 1982, 227
      - Evaluatie-onderzoek van de Teleac-cursus Kennissystemen, 1992, 228
      - Resultaten bedrijvenonderzoek en interesse-onderzoek 1989 met betrekking tot de cursus "kennissystemen", 1989, 229
      - Evaluatie-onderzoek van de Teleac-cursus Formatie Budgetsysteem, 1992, 230
      - Eenheid in eenheden, omvang en samenstelling van het cursistenpubliek bij de herhaling in 1977, 1978, 231
      - Profiel van het totale cursistenbestand 1983 - 1984, 1984, 232
    - Rapportnummer 233-244., 1823
      - Profiel van het totale cursistenbestand 1984 - 1985, 1985, 233
      - Profiel van het totale cursistenbestand 1985 - 1986, 1986, 234
      - Profiel van het totale cursistenbestand 1986 - 1987, 1987, 235
      - Overzicht cursus evaluaties 1982 - 1983, 1983, 236
      - Totaaloverzicht standaardevaluaties 1983 - 1984, 1984, 237
      - Totaaloverzicht standaardevaluaties 1984 - 1985, 1985, 238
      - Totaaloverzicht standaardevaluaties 1985 - 1986, 1986, 239
      - Totaaloverzicht standaardevaluaties 1986 - 1987, 1987, 240
      - Resultaten van een enquete in de voorlichtingskrant najaar 1979, 1980, 241
      - Resultaten van een enquete in de informatiekrant voorjaar 1980, 1980, 242
      - Resultaten van een enquete in de voorlichtingskrant voorjaar 1981, 1981, 243
      - Resultaten van een enquete in de voorlichtingskrant najaar 1981, 1981, 244
    - Rapportnummer 245-256., 1824
      - Resultaten van een enquete in de informatiekrant najaar 1982, 1983, 245
      - Resultaten van een enquete in de informatiekrant voorjaar 1983, 1983, 246
      - Resultaten van een enquete in de informatiekrant najaar 1983, 1984, 247
      - Resultaten van een enquete in de informatiekrant voorjaar 1984, 1984, 248
      - Tabellenrapport Teleac Magazine, 1984, 249
      - Tabellenrapport voorlichtingsprogramma Teleac, 1984, 250
      - Tabellenrapport Teleac Magazine, 1987, 251
      - Achtergronden en evaluatie van het Teleac Magazine najaar 1984, 1984, 252
        Auteur: Dankbaar, M. e.a.
      - Aanvragers van de Teleac-krant najaar 1982, 1982, 253
      - Kijken naar de Teleac-cursus Kijk op Sport, 1973, 254
      - Kijken naar de Teleac-cursus Beton (herhaling in 1974), 1974, 255
      - Kijken naar de Teleac-cursus De Ondernemer, 1974, 256
    - Rapportnummer 257-269., 1825
      - Kijken naar de Teleac-cursus Inzake de Bijstandswet, 1974, 257
      - Kijken naar de Teleac-cursus Hoe word ik de computer de baas? (de herhaling in 1974), 1974, 258
      - Kijken naar de Teleac-cursus Hoe word ik de computer de baas? (aanvullend rapport betreffende de herhaling in 1974), 1975, 259
      - Kijken naar de Teleac-cursus Hoe word ik de computer de baas? (tweede herhaling in 1975), 1975, 260
      - Kijken naar Teleac 1973 - 1974. Overzichtsrapport van seizoen 1973-1974, 1975, 261
        Auteur: Afdeling Onderzoek & Documentatie
      - Kijken naar de Teleac-cursus De Gemeenteraad, 1975, 262
      - Kijken naar de Teleac-cursus Natuurkunde is overal, 1975, 263
      - Kijken naar de Teleac-cursus Flexibele School, 1975, 264
      - Kijken naar de Teleac-cursus Eenheid in Eenheden, 1975, 265
      - Kijken naar de Teleac-cursus Leiding bij Sport, 1975, 266
      - Kijken naar de Teleac-cursus Het Menselijk Lichaam, 1975, 267
      - Flexibilisering op kleuter- en basisscholen, 1975, 268
      - Kijken naar de Teleac-cursus Frans voor beginners, 1976, 269
    - Rapportnummer 270-278., 1826
      - Kijken naar de Teleac-cursus Duits voor beginners, 1976, 270
      - Kijken naar de Teleac-cursus Sociale Verzekeringen, 1976, 271
      - Kijken naar de Teleac-cursus Wetenschap in beweging, 1976, 272
      - Kijken naar de Teleac-cursus Sociale Verzekering (herhaling najaar 1976), 1977, 273
      - Kijken naar de Teleac-cursus Moderne Elektronika, 1977, 274
      - Onderzoek naar 'Vamos a ver' en 'Vamos a ver mas' 1969 - 1973, 1980, 275
      - Tijdbestedingsonderzoek 1980, resultaten van de basisondervraging en en het slotgesprek, 1981, 276
      - Tijdbestedingsonderzoek 1975 resultaten van de basisondervraging en het slotgesprek, 1975, 277
      - De Nederlanders en hun vrije tijd, 1976, 278
    - Rapportnummer 279-289., 1827
      - Studeren na het dagonderwijs Deel 1: een inventarisatie, 1974, 279
      - Studeren na het dagonderwijs, ondervraging voorjaar 1974, 1974, 280
      - Studeren na het dagonderwijs Deel 1: een inventarisatie over de jaren 1973-1974-1975, 1976, 281
      - Studeren na het dagonderwijs Deel 2: het profiel van de Teleac-cursist, 1975, 282
      - Studeren na het dagonderwijs Deel 3: een obstakelanalyse, 1978, 283
      - Balans 85 een multi client studie. Kijkersonderzoek 1984/1985, 1985, 284
      - Koken, alle dagen lekker eten, 1979, 285
        Auteur: Abelman, K.; Vosbergen, I.
      - Parlement en Politiek, 1978, 286
      - Vrouwenwijzer, evaluatie-onderzoek, 1980, 287
      - Wij en het weer, evaluatie-onderzoek, 1978, 288
      - Inleiding tot de ontwikkelingsproblematiek. Evaluatie-onderzoek onder deelnemers aan de praatgroepen, 1978, 289
    - Rapportnummer 290-300., 1828
      - Doorstroming van de Teleac-cursus Inleiding tot de ontwikkelingsproblematiek. Eerste en tweede katern, 1978, 290
        Auteur: Moller, T.
      - Het voordeel van herhalingen van educatieve en instructieve multi-mediale en televisie-cursussen, 1984, 291
      - Resultaten secundaire analyses Teleac-imago onderzoek, 1990, 292
      - Schatten van Teleac-cursisten. Overzicht verschillende methoden die Teleac gebruikt om cursistenaantallen te schatten, 1981, 293
      - Onderzoek leren van televisie in een multi-mediale context. Verslag pilot-studie met Pascal en Tekenen en Schilderen, 1984, 294
      - Tijdbestedingsonderzoek 1980 Dagboekgegevens, 1981, 295
      - Tijdbestedingsonderzoek 1980 Rapportage van de dagboekgegevens, 1981, 296
      - Tijdbestedingsonderzoek 1985 Interim-rapport betreffende basis- en slotgesprek, 1986, 297
      - Tijbestedingsonderzoek 1985 resultaten van basis-ondervraging en en slotgesprek, 1986, 298
      - Tijdbestedingsonderzoek 1985 rapportage van de dagboekgegevens, 1986, 299
      - Rapport inzake de plaats van het bioscoopbezoek in het tijdbestedingspatroon van de Nederlander, 1977, 300
    - Rapportnummer 301-309., 1829
      - Tabellenrapprt Maatschappelijk werk(st)ers en de bijstandswet Deel 1en 2: totaalresultaten en basisinterviews, 1974, 301
      - Samenvatting van het rapport maatschappelijk werk(st)ers en de Algemene Bijstandswet, 1974, 302
      - Enkele kerngegevens van de aanvrager van de Teleac-krant voorjaar 1981, 1981, 303
      - Resultaten van een enquete in de informatiekrant voorjaar 1982, 1982, 304
      - Resultaten van een onderzoek naar de belangstelling bij regionale stichtingen voor buitenlandse werknemers voor de Teleaccursus"Eenvoudig Nederlands voor buitenlandse werknemers", 1973, 305
      - Een profiel van de deelnemers aan de cursus Leiding bij Sport, 1974, 306
      - Een profiel van de cursisten Basiskennis Informatica 1972 - 1973, 1973, 307
      - Gegevens over deelnemers en deelname aan de huiswerkcorrectie bij de de cursus microprocessors 2 eerste cyclus 1979-1980, 1980, 308
      - Gegevens over deelnemers en deelname aan de huiswerkcorrectie bij de de cursus microprocessors 2 eerste cyclus herhaling 1979-1980, 1980, 309
    - Rapportnummer 310-319., 1830
      - Gegevens over deelnemers en deelname aan de huiswerkcorrectie bij de de cursus microprocessors 1 en 2, 1980-1981, 1981, 310
      - Gegevens over deelnemers en deelname aan de huiswerkcorrectie bij de de cursus microelectronica in bedrijf 1981-1982, 1982, 311
      - Gegevens over deelnemers en deelname aan de huiswerkcorrectie bij de de cursus lastechniek 1079-1980, 1980, 312
      - Gegevens over deelnemers en deelname aan de huiswerkcorrectie bij de de cursus kantoorinnovatie 1982-1983, 1983, 313
      - Gegevens over deelnemers en deelname aan de huiswerkcorrectie bij de de cursus russisch voor beginners 1978-1979, 1980, 314
      - Gegevens over deelnemers en deelname aan de huiswerkcorrectie bij de de cursus russisch voor gevorderden 1978-1979, 1980, 315
      - Bekendheid met Teleac-radio uitzendingen 1e meting februari 1981, 1981, 316
      - Bekendheid met Teleac-radio uitzendingen 2e meting maart 1981, 1981, 317
      - Bekendheid met Teleac-radio uitzendingen 3e meting mei 1981, 1981, 318
      - Bekendheid met Teleac-radio uitzendingen 4e meting juni 1981, 1981, 319
    - Rapportnummer 320-330., 1831
      - Resultaten registratie tv populatie 12 jaar en ouder 1e kwartaal 1982, 1982, 320
      - Resultaten registratie tv populatie 12 jaar en ouder 2e kwartaal 1982, 1982, 321
      - Resultaten registratie tv populatie 12 jaar en ouder 3e kwartaal 1982, 1982, 322
      - Resultaten registratie tv populatie 12 jaar en ouder 4e kwartaal 1982, 1982, 323
      - Tabellenrapport Teleac-cursus Audio-apparatuur, 1983, 324
      - Tabellenrapport Teleac-cursus Turken, Marokkanen, Nederlanders, 1984, 325
      - Tabellenrapport Teleac-cursus Bloeddruk, hoofdpijn, voorbeelden van psychosomatiek, 1983, 326
      - Tabellenrapport Teleac-cursus Biotechnologie, 1986, 327
      - Tabellenrapport Teleac-cursus CadCam, 1985, 328
      - Tabellenrapport Teleac-cursus Doelgericht Ondernemen, 1987, 329
      - Tabellenrapport Teleac-cursus Leiding geven, 1985, 330
    - Rapportnummer 331-343., 1832
      - Tabellenrapport Teleac-cursus Let's Swing, 1984, 331
      - Telefonische enquete onder Teleac-cursisten Management, 1982, 332
      - Tabellenrapport Teleac-cursus Kind en Basisschool II, 1985, 333
      - Tabellenrapport Teleac-cursus Nederlandse Literatuur na 1830, 1985, 334
      - Tabellenrapport Teleac-cursus Onderwijskunde, 1983, 335
      - Tabellenrapport Teleac-cursus Programmeren met Pascal, 1984, 336
      - Kantoorautomatisering, evaluatierapport, 1991, 337
        Auteur: Groot, S. de e.a.
      - Kijken naar Teleac Dierenverzorging, evaluatie-rapport, 1978, 338
      - Studeren na dagonderwijs 1983, 1983, 339
      - Kijken naar Teleac: Hoe word ik de computer de baas?, 1973, 340
      - Educatieve series voor volwassenen: theoretische belichting van aspecten van volwasseneducatie naar aanleiding van de cursus "koken, alle dagen lekker eten", 1979, 341
      - Is slapen te leren? Deel 1: de slaapcursus van Teleac. Effectonderzoek, 1989, 342
        Auteur: Oosterhuis, A.
        Uitgever: Rijksuniversiteit Groningen
      - Is slapen te leren? Deel 2: de slaapcursus van de Kruisverenigingen. Effectonderzoek, 1989, 343
    - Rapportnummer 344-354., 1833
      - Kijken naar de Teleac-cursus Kijk op Kans, 1974, 344
      - Kijken naar de Teleac-cursus Van Revolutie tot Koude Oorlog, 1973, 345
      - Kijken naar de Teleac-cursus Engels voor Beginners, 1973, 346
      - Kijken naar de Teleac-cursus Milieubescherming, 1973, 347
      - Kijken naar de Teleac-cursus Recht op de burger af, 1973, 348
      - Recht op de burger af, 1973, 349
      - Kijken naar de Teleac-cursus Nederlands voor Buitenlandse werknemers, 1975, 350
      - Kijken naar de Teleac-cursus Nascholing huisartsen 1972, 1972, 351
      - Kijken naar de Teleac-cursus Nascholing huisartsen 1974, 1974, 352
      - Teleac-nascholingsprogramma's voor huisartsen, evaluatie-onderzoek, 1979, 353
        Auteur: Brouwer, B.
        Uitgever: Projektgroep Climacteriele Klachten
      - Vooronderzoek ten behoeve van het project Muziekgeschiedenis, 1984, 354
    - Rapportnummer 355-366., 1834
      - De markt voor de Teleac-cursussen Personal Computer I en II, 1986, 355
        Auteur: Klinkenberg, M.
      - Evaluatie van een televisie-cursus Welzijnsplan, 1981, 356
        Auteur: Hissink, J.
      - Kijken naar Teleac, evaluatierapport van de cursus Speelwijze, 1972, 357
      - Kijken naar Teleac, evaluatierapport van de cursus Filosofie, 1973, 358
      - Kijken naar Teleac, evaluatierapport van de cursus Panta Rhei Futurologie, 1973, 359
      - Kijken naar Teleac, evaluatierapport van de cursus Technisch en Wetenschappelijk engels, 1972, 360
      - Kijken naar Teleac, evaluatierapport van de cursus Elementaire economie, 1972, 361
      - Kijken naar Teleac, evaluatierapport van de cursus Graven naar het verleden, 1972, 362
      - Kijken naar Teleac, evaluatierapport van de cursus Beton, 1972, 363
      - Kijken naar Teleac, evaluatierapport van de cursus Wat is je vak, man?, 1972, 364
      - Buiten beeld. Onderzoek naar effect van educatieve televisieprogramma's, 1989, 365
        Auteur: Heuvelman, A.
        Uitgever: Swets & Zeitlinger
      - Invloed van analogieen op het leren van televisie, 1986, 366
        Uitgever: Universiteit Twente, vakgroep psychologie
    - Rapportnummer 367-382., 1835
      - Invloed van visualisatiewijze op het leren van televisie, 1985, 367
        Uitgever: TH Twente, vakgroep psychologie
      - Invloed van programmastijl op het leren van televisie, 1983, 368
      - Een onderzoek naar informatieverwerking bij educatief gebruik van media, 1981, 369
      - Internationaal handelen, 1978, 370
      - Natuurkunde, een Open Schoolproject, 1978, 371
      - Energie, proefles hoofdstuk 3, 1979, 372
      - Proefles Gesproken Taal, cursus communicatie. Verslag proefneming, 1981, 373
      - Proefles Kunstgeschiedenis les 7, verslag proefneming, 1981, 374
      - Intomart Videopanel 1984, onderzoeksbeschrijving, 1984, 375
      - Orienterend onderzoek inzake het orientatie-, keuze- en beslissingsproces ten aanzien van aanschaf van Teleaccursussen bij ptentiele cursisten, 1991, 376
        Auteur: IPM
        Uitgever: IPM
      - Tekenen en Schilderen, proefles 1 beeldelementen, 1984, 377
      - Programmeren met Pascal, 1984, 378
        Auteur: Verbeek, N
      - Nota betreffende een studie van het voortgezet onderwijs, 1972, 379
      - Evaluatieonderzoek van de Teleac-cursus Kwaliteitsmanagement, kwantitatieve deel, 1993, 380